臺灣高雄地方法院刑事判決　　　　　　 94年度簡上字第123號
上　訴　人　臺灣高雄地方法院檢察署檢察官
被　　　告　乙○○　男　31歲（民國62年6月17日生）
上列上訴人因被告違反電子遊戲場業管理條例案件，不服臺灣高
雄地方法院高雄簡易庭93年度簡字第5841號中華民國94年1 月10
日第一審判決（聲請簡易判決處刑案號：93年度偵字第20569 號
，移送併辦案號：93年度偵字24012 號、93年度速偵字第2028號
、第2316號、94年度偵字第8 號、第40號、第257 號、第278 號
、第3049號）提起上訴，本院判決如下：
    主  文
原判決撤銷。
乙○○共同連續違反未依電子遊戲場業管理條例規定辦理營利事
業登記者，不得經營電子遊戲場業之規定，累犯，處有期徒刑陸
月，如易科罰金，以佰元折算壹日。扣案如附表編號1 至編號
8 所示之物，均沒收。
    事  實
一、乙○○曾於民國92年間因妨害兵役治罪條例案件，經本院判
    處有期徒刑2 月確定，並於92年7 月23日易科罰金執行完畢
    ，詎仍不知悔改，其明知未依電子遊戲場業管理條例規定辦
    理營利事業登記者，不得經營電子遊戲場業之規定，竟基於
    違反前開規定之概括犯意，未依規定向主管機關辦理營利事
    業登記，先後為下列行為：
  (一)自93年9 月14日起，在其所經營設於高雄市○○區○○路53
    2 號（聲請簡易判決處刑書誤載為高雄市○○區○○路297
    巷22弄2 之3 號）之「臺灣巨蛋超商」內，擺設如附表編號
    1 所示之電子遊戲機具，並以月薪新臺幣（下同）2 萬元之
    代價雇用與之有犯意聯絡之蔡淑貞（另經檢察官為職權不起
    訴處分在案）在場負責兌換硬幣予客人，供不特定人投幣為
    娛樂類之遊戲，而共同違規經營電子遊戲場業，嗣於93年9
    月17日16時55分許，適有客人張宏瑋在該店內打玩電子遊戲
    機「滿貫大亨」而為警當場查獲，並扣得如附表編號1 所示
    之物。
  (二)自93年10月25日起，在其所經營設於高雄市○鎮區○○路6
    之2 號之「台灣巨蛋超商」內，擺設如附表編號2 所示之電
    子遊戲機具，並於93年11月2 日以月薪18,000元之代價雇用
    與之有犯意聯絡之林佳樺（另經本院判處拘役59日在案）在
    場負責兌換硬幣予客人，供不特定人投幣為娛樂類之遊戲，
    而共同違規經營電子遊戲場業，嗣於93年11月2 日17時10分
    許，經警持本院核發之搜索票至該店內搜索而查獲，並扣得
    如附表編號2 所示之物。
  (三)自93年11月10日起，在其所經營設於高雄縣鳳山市○○路
    505 號之「台灣巨蛋超商」內，擺設如附表編號3 所示之電
    子遊戲機具，並雇用與之有犯意聯絡之劉世傑（未據起訴）
    在場負責兌換硬幣予客人，供不特定人投幣為娛樂類之遊戲
    ，而共同違規經營電子遊戲場業，嗣於93年11月16日20時25
    分許，適有客人張福利在該店內打玩電子遊戲機「魔法球」
    而為警當場查獲，並扣得如附表編號3 所示之物。
  (四)自93年11月15日起，在其所經營設於高雄市○○區○○街
    238 號1 樓之「廣鑫商行」內，擺設如附表編號4 所示之電
    子遊戲機具，並自93年11月16日起，以月薪2 萬元雇用與之
    有犯意聯絡之潘竣威（另為緩起訴處分）擔任店員，為來打
    玩電子遊戲機之客人兌換硬幣，而共同違規經營電子遊戲場
    業，嗣於同年月18日16時30分許，為警在上址當場查獲，並
    扣得如附表編號4 所示之物。
  (五)自93年11月25日起，在其所經營設於高雄縣燕巢鄉○○路
    535 號其所經營之「界揚超商」內，擺設如附表編號5 所示
    之電子遊戲機具，並自93年11月26日起雇用與之有犯意聯絡
    之溫念麟（另案偵辦）擔任店員，為來打玩電子遊戲機之客
    人兌換硬幣，而共同違規經營電子遊戲場業，嗣於同年11月
    月29日16時50分許，為警在上址當場查獲，並扣得如附表編
    號5 所示之物。
  (六)自93年12月1 日起，在其所經營設於高雄縣鳳山市○○路
    505 號之「台灣巨蛋超商」內，擺設如附表編號6 所示之電
    子遊戲機具，並以月薪17,000元雇用與之有犯意聯絡之劉雅
    琴（未據起訴）擔任店員，為打玩電子遊戲機之客人兌換硬
    幣，而共同違規經營電子遊戲場業，嗣於同年月6 日10時30
    分許，適有客人白聰威在該店內打玩電子遊戲機「大舞台」
    而為警當場查獲，並扣得如附表編號6 所示之物。
  (七)自93年年12月3 日起，在其所經營設於高雄縣燕巢鄉○○路
    535 號之「界揚超商」內，擺設如附表編號7 所示之電子遊
    戲機具，並以月薪17,000元雇用與之有犯意聯絡之溫念麟擔
    任店員，為打玩電子遊戲機之客人兌換硬幣，而共同違規經
    營電子遊戲場業，嗣於同年月7 日15時50分許為警查獲，並
    扣得如附表編號7 所示之物。
  (八)自93年12月12日起，在其所經營設於高雄市○鎮區○○路6
    之2 號之「台灣巨蛋超商」內，擺設如附表編號8 所示之電
    子遊戲機具，並以月薪17,000元之代價雇用與之有犯意聯絡
    之王昱棠（另經本院判處拘役55日在案）在場負責兌換硬幣
    予客人，供不特定人投幣為娛樂類之遊戲，而共同違規經營
    電子遊戲場業，嗣於93年12月14日19時50分許，適有客人楊
    嘉寶在該店內打玩電子遊戲機「滿貫大亨」而為警當場查獲
    ，並扣得如附表編號8 所示之物。
二、案經高雄市政府警察局楠梓分局、前鎮分局、苓雅分局，高
    雄縣政府警察局鳳山分局、岡山分局報請臺灣高雄地方法院
    檢察署檢察官偵查起訴及移送併辦。。
    理  由
一、本件被告乙○○所犯係死刑、無期徒刑、最輕本刑為3 年以
    上有期徒刑以外之罪，被告就被訴事實為有罪之陳述，經審
    判長告知簡式審判程序之旨，並聽取公訴人及被告之意見後
    ，經本院合議庭裁定進行簡式審判程序，合先敘明。
二、上述事實，業據被告於警詢、偵查及本院審理時均坦承不諱
    ，並有以下事證可資佐證：
  (一)事實欄一(一)部分，核與證人蔡淑貞、張宏瑋於警詢證述之情
    節相符，並有如附表編號1 所示物品扣案可證，及查獲照片
    16張附卷可稽。
  (二)事實欄一(二)部分，核與證人林佳樺於警詢、偵查中之證述相
    符，並有如附表編號2 所示物品扣案可證，及高雄市政府警
    察局前鎮分局檢查紀錄表1 份、查獲照片10張附卷可稽。
  (三)事實欄一(三)部分，核與證人劉世傑、張福利於警詢中之證述
    相符，及如附表編號3 所示物品扣案可證，並有營利事業登
    記證1 份及查獲照片10 張附卷可稽。
  (四)事實欄一(四)部分，核與證人潘竣威於警詢、偵查中之證述相
    符，並有如附表編號4 所示物品扣案可證，及營利事業登記
    證、高雄市政府警察局苓雅分局檢查紀錄表各1 份、查獲照
    片2 張附卷可稽。
  (五)事實欄一(五)部分，核與證人溫念麟於警詢中之證述相符，並
    有如附表編號5 所示物品扣案可證，及高雄縣警察局岡山分
    局檢查紀錄表、讓渡書、營利事業登記證各1 份、查獲照片
    12張附卷可稽。
  (六)事實欄一(六)部分，核與證人劉雅琴、白聰威於警詢中之證述
    相符，並有如附表編號6 所示物品扣案可證，及營利事業登
    記證、高雄縣政府警察局鳳山分局檢查紀錄表各1 份、查獲
    照片11張附卷可稽。
  (七)事實欄一(七)部分，核與證人溫念麟於警詢之證述相符，並有
    如附表編號7 所示物品扣案可證，及營利事業登記證、讓渡
    證書各1 份、查獲照片12 張附卷可稽。
  (八)事實欄一(八)部分，核與證人王昱棠於警詢及偵訊之證述相符
    ，並有如附表編號8 所示物品扣案可證，及查獲照片18張附
    卷可稽。
  (九)綜上所述，足認被告前揭自白與事實相符，應可採為論罪之
    依據，本案事證明確，被告犯行堪以認定。
二、核被告所為，係違反電子遊戲場業管理條例第15條之未依電
    子遊戲場業管理條例規定辦理營利事業登記者，不得經營電
    子遊戲場業之規定，應依同條例第22條之規定論處。被告與
    店員蔡淑貞、林佳樺、劉世傑、潘竣威、溫念麟、劉雅琴、
    溫念麟、王昱棠等人，分別就事實欄一(一)、(二)、(三)、(四)、(五)
    、(六)、(七)、(八)部分犯行，有犯意聯絡及行為分擔，為共同正
    犯。被告先後多次未經許可經營電子遊戲場之犯行，時間緊
    接，方法相同，觸犯構成要件相同之罪名，顯係基於概括犯
    意反覆為之，應依連續犯之規定論以一罪，並加重其刑。檢
    察官雖僅就被告事實欄一(一)部分之犯行聲請簡易判決處刑，
    然其餘部分犯行，與前揭聲請簡易判決處刑，並經本院論罪
    科刑之違法經營電子遊戲場業之犯行間，有連續犯之裁判上
    一罪關係，為檢察官起訴之效力所及，本院自應併予審理。
    又被告曾於92年間因妨害兵役治罪條例案件，經本院判處有
    期徒刑2 月確定，並於92年7 月23日易科罰金執行完畢，有
    臺灣高等法院被告全國前案紀錄表及臺灣高雄地方法院檢察
    署刑案資料查註紀錄表各1 份在卷可憑，其於受有期徒刑執
    行完畢後，5 年以內再犯有期徒刑以上之本罪，為累犯，應
    依刑法第47條之規定，加重其刑，並依法遞加重之。
三、被告犯罪事證既已明確，原審予以論罪科刑，固非無見。惟
    原審僅就被告事實欄一(一)、(二)、(三)、(八)等犯行論罪科刑，未
    論及事實欄所載之其餘犯罪事實，尚有未洽，自應由本院將
    原判決撤銷改判。爰審酌被告為圖謀小利，未向主管機關申
    請營利事業登記，即擅自經營電子遊戲場業，且於為警查獲
    後，仍繼續違法經營電子遊戲場業，顯見其無真正悔悟之心
    ，犯罪情節非輕，惟念其犯後坦承犯行，犯罪後態度尚佳等
    一切情狀，量處如主文所示之刑，並諭知易科罰金之折算標
    準。至扣案如附表編號1 至編號8 所示之現金係被告所有犯
    罪所得之物，扣案之電子遊戲機具、代幣、鑰匙、電腦機台
    、日報表、帳冊、留言本、遙控器均係被告所有犯罪所用之
    物，業經被告供明在卷，應依刑法第38條第1 項第2 款、第
    3 款規定併予宣告沒收。至於犯罪事實欄一(六)扣得之代幣
    160 枚，係證人白聰威所有之物，並非被告所有，爰不宣告
    沒收，附此敘明。
據上論斷，應依刑事訴訟法第455 條之1 第1 項、第3 項、第
369 條第1 項前段、第364 條、第299 條第1 項前段、第273 條
之1 ，電子遊戲場業管理條例第22條，刑法第11條前段、第28條
、第56條、第47條、第41條第1 項前段、第38條第1 項第2 款、
第3 款，罰金罰鍰提高標準條例第2 條，判決如主文。
本案經檢察官甲○○到庭執行職務。
中　　華　　民　　國　　94　　年　　4 　　月　　26　　日
                  刑事第十六庭  審判長法  官  施柏宏
                                      法  官  陳億芳
                                      法  官  洪能超
以上正本證明與原本無異。
不得上訴。
                                      書記官  曾小玲
中　　華　　民　　國　　94　　年　　4 　　月　　26　　日
附錄本判決論罪科刑適用法條
電子遊戲場業管理條例第15條
未依本條例規定辦理營利事業登記者，不得經營電子遊戲場業。
電子遊戲場業管理條例第22條
違反第15條規定者，處行為人1 年以下有期徒刑、拘役或科或併
科新台幣50萬元以上250萬元以下罰金。
附表
┌───┬───────────────┬──────────┬────┐
│編　號│　　　 電子遊戲機臺　　　　　 │機臺內扣得之現金、代│備註　  │
│　　　│　　　　　　　　　　　　　　  │幣、其他扣案之物　  │（均臺灣│
│      │                              │　　　　　　　　　　│高雄地方│
│      │                              │                    │法院檢察│
│      │                              │                    │署）　  │
│　　　│　　　　　　　　　　　　　　  │                    │        │
├───┼───────────────┼──────────┼────┤
│1  　 │「滿貫大亨」2 台、「大舞台」  │現金330 元、鑰匙1 支│93年度偵│
│　　　│ 2 台、「金龍鳳」1 台（均     │　                  │字第2056│
│　　　│ 含ＩＣ板，共5 塊）           │　                  │9 號    │
├───┼───────────────┼──────────┼────┤
│2   　│「滿貫大亨」2 台、「春秋瑪琍」│代幣1899枚  　    　│93年度速│
│　　　│「戰象」、「大舞台」各1 台　（│　　　　　　　　　　│偵字第20│
│　　　│均含IC板，共5 塊）　　　　　  │　　　　　　　　　　│28號    │
├───┼───────────────┼──────────┼────┤
│3　　 │「大舞台」2台、「滿貫大亨」2台│代幣1 枚      　　　│93年度偵│
│  　  │、「金龍鳳」1台、「魔法球」1台│　　　　　　　　　　│字第2401│
│　　　│（均含IC板，共6塊）　　　　　 │　　　　　　　　　　│2 號    │
├───┼───────────────┼──────────┼────┤
│4   　│「大舞台」2 台、「滿貫大亨」1 │代幣7枚   　　  　　│94年度偵│
│　　　│台、「金龍鳳」1 台（均含IC板，│　　  　　　　　　　│字第257 │
│　　　│共4 塊）                      │　　　　　　　　　　│號      │
├───┼───────────────┼──────────┼────┤
│5   　│「大舞台」2 台、「滿貫大亨」1 │現金新台幣410元     │94年度偵│
│　　　│台、「水果盤」1 台、「金龍鳳」│　　　　　　　　　　│字40號  │
│　　　│1台 、、「戰象」1 台（含IC板，│　　　　　　　　　　│        │
│      │共6 塊）                      │                    │        │
├───┼───────────────┼──────────┼────┤
│6   　│「大舞台」2台、「金龍鳳」1台、│代幣1340枚          │94年度偵│
│　　　│「戰象」1台、「滿貫大亨」1台  │　　　　　　　　　　│字第8號 │
│      │（含IC板，共5塊）             │                    │        │
├───┼───────────────┼──────────┼────┤
│7　   │「大舞台」、「龍鳳」、「春利瑪│現金新台幣400元     │94年度偵│
│　　　│琍、「戰象」、「滿貫大亨」各1 │遙控器1 個　　　　　│字第278 │
│　　　│台（含IC板，共5 塊）          │　                  │號      │
├───┼───────────────┼──────────┼────┤
│8　   │「滿貫大亨」1 台、「大舞台」2 │代幣2108枚、日報表1 │93年度速│
│　　　│台、「新象王」1台（均含IC板， │張、電腦機台帳冊1本 │偵字第  │
│　　　│共4 塊），@ 瑪電腦機台、縱橫四│、留言本1本 　　　　│2316號  │
│　　　│海電腦機台、網豹電腦機台各1 台│　　　　　　　　　　│        │
│　　　│（均含主機，共3 台）          │　　　　　　　　　　│        │
└───┴───────────────┴──────────┴────┘
